【裁判字號】    99,交聲,1300
【裁判日期】    990323
【裁判案由】    聲明異議
【裁判全文】
臺灣臺中地方法院交通事件裁定        99年度交聲字第1300號
原處分機關  交通部公路總局臺中區監理所臺中市監理站
受處分人    甲○○
上列受處分人因違反道路交通管理處罰條例案件，對於交通部公
路總局臺中區監理所臺中市監理站民國九十九年三月十二日所為
之裁決（裁監稽違字第裁六一－ＧＦ0000000號裁決書）
，聲明異議，本院裁定如下：
    主  文
異議駁回。
    理  由
一、原處分意旨略以：受處分人甲○○駕駛車牌號碼０八０－Ｅ
    Ｎ號營業小客車，於民國九十九年二月二十三日上午十時五
    十分許，在臺中市○○路與南門路口處，因「駕照吊扣期間
    （九十八年三月九日至九十九年三月八日）駕駛小型車肇事
    」之違規，經臺中市警察局第三分局交通分隊員警以中市警
    交字第ＧＦ0000000號違反道路交通管理事件通知單
    舉發。本所遂於九十九年三月十二日以裁監稽違字第裁六一
    －ＧＦ0000000號裁決書，依違反道路交通管理處罰
    條例第二十一條第一項第五款之規定，裁處受處分人罰鍰新
    臺幣（下同）九千元，吊銷汽車駕駛執照，一年內禁考等語
    。
二、本件異議人即受處分人甲○○異議意旨略以：本人因無其他
    技術及金錢，所以繼續駕駛，不幸因與阿伯機車碰撞，又被
    開罰單，希望能予以寬容只罰金錢，不要吊銷執照，因年紀
    也大了，不好找其他工作等語。
三、按汽車駕駛人，駕駛執照吊扣期間駕駛小型車者，處新臺幣
    六千元以上一萬二千元以下罰鍰，當場禁止其駕駛，並吊銷
    其駕駛執照。汽車駕駛人，因違反本條例及道路交通安全規
    則之規定，受吊銷駕駛執照處分時，吊銷其持有各級車類之
    駕駛執照，道路交通管理處罰條例第二十一條第一項第五款
    、第四項後段、第六十八條分別定有明文。
四、經查：
  (一)本件受處分人甲○○曾於九十八年二月二十二日因「酒後
      駕車」之違規，經依規定遭裁處吊扣汽車駕駛執照一年（
      九十八年三月九日至九十九年三月八日）一節，為受處分
      人所不爭執，復有交通部公路總局臺中區監理所駕駛執照
      吊扣銷歷史查詢表附卷可佐，受處分人又於九十九年二月
      二十三日上午十時五十分許，在臺中市○○路與南門路口
      處，因「駕照吊扣期間（九十八年三月九日至九十九年三
      月八日）駕駛小型車肇事」之違規，經臺中市警察局第三
      分局交通分隊員警舉發等情，有前揭舉發通知單一紙在卷
      可稽，且受處分人於聲明異議狀中對駕照吊扣期間駕駛小
      型車肇事之違規亦不爭執，是其有道路交通管理處罰條例
      第二十一條第一項第五款之交通違規事實，洵堪認定。
  (二)道路交通管理處罰條例第六十八條固業於九十四年十二月
      十四日修正，並自九十五年三月一日施行，修正前之道路
      交通管理處罰條例第六十八條規定：「汽車駕駛人，因違
      反本條例及道路交通安全規則之規定，受吊扣或吊銷駕駛
      執照處分時，吊扣或吊銷其持有各級車類之駕駛執照」，
      其立法意旨在於違規行為對道路交通秩序之維持及道路交
      通安全已生較大之影響，故規定吊扣或吊銷其持有各級車
      類之駕駛執照，以限制其繼續駕車行駛道路之權利，其係
      屬駕駛行為之限制，並不因所持駕駛執照種類不同而有所
      差異。而修正後之道路交通管理處罰條例第六十八條規定
      ：「汽車駕駛人，因違反本條例及道路交通安全規則之規
      定，受吊銷駕駛執照處分時，吊銷其持有各級車類之駕駛
      執照」，其立法理由略以：「原條文將違法或違規駕駛人
      所持有各級車類之駕駛執照一併吊扣或吊銷，失之過酷，
      影響人民工作及生活甚鉅，爰修正之」等語。故依修正後
      道路交通管理處罰條例第六十八條之規定觀之，受吊扣駕
      駛執照處分，不再吊扣其持有各級車類之駕駛執照，惟於
      受吊銷駕駛執照處分時，仍吊銷其持有各級車類之駕駛執
      照。是依上開規定，受吊銷駕照處分者，仍維持吊銷其持
      有各級車類之駕駛執照，要無裁量餘地。
  (三)本件受處分人之上開違規，依道路交通管理處罰條例第二
      十一條第一項第五款、第四項後段、第六十八條之規定，
      其法律效果為吊銷各級車類之駕駛執照，此乃法律特別規
      定違規人受吊銷駕駛執照處分時之法律效果，原處分機關
      尚無裁量權限予以限縮，依據上開說明，受處分人前揭所
      辯，即於法難認有據，雖受處分人所述生活家計負擔等情
      ，其情確實可憫，惟依現行法律尚無其他可免受吊銷駕駛
      執照處罰之規定，從而，原處分機關據以裁罰，於法並無
      不合。
五、綜上所述，本件受處分人違規事證明確，原處分機關依道路
    交通管理處罰條例第二十一條第一項第五款、第四項後段、
    第六十八條，裁處罰鍰九千元，吊銷汽車駕駛執照，一年內
    禁考，於法並無違誤或不當之處。本件異議核為無理由，應
    予駁回。
六、據上論斷，應依道路交通管理處罰條例第八十七條第二項，
    道路交通案件處理辦法第十九條，裁定如主文。
中    華    民    國    99    年    3     月    23    日
                      交通法庭  法  官  張清洲
上正本證明與原本無異。
如不服本裁定應於送達後五日內向本院提出抗告狀。
                                書記官  詹東益
中    華    民    國    99    年    3     月    23    日

司法院資訊處製作；財團法人民間司法改革基金會備份。
